【裁判字號】    89,交簡上,8
【裁判日期】    890512
【裁判案由】    過失傷害
【裁判全文】
臺灣桃園地方法院刑事判決                          八十九年度交簡上字第八號
    上  訴  人  台灣桃園地方法院檢察署檢察官
    上  訴  人
    即  被  告  乙○○
右上訴人因被告過失傷害案件，不服台灣桃園地方法院桃園簡易庭八十八年度桃交簡
字第五七號中華民國八十八年八月二十五日刑事簡易判決（聲請簡易判決處刑案號：
台灣桃園地方法院檢察署八十八年度偵字第三七六號)， 提起上訴，本院判決如左：
        主  文
上訴駁回。
        事  實
一、乙○○經營廚具行，以駕駛自用小貨車送廚具為其附隨業務。民國八十七年九月
    二十八日下午五時許，駕駛車號L五—五三九三號自用小貨車，沿桃園縣八德市
    ○○路由中壢往桃園方向行駛，行經桃園縣八德市○○路（幹線道）與永豐路二
    二六巷無號誌交岔路口時，原應注意減速慢行，作隨時停車準備，而當時亦無不
    能注意之情事，詎竟疏於注意減速慢行，未作隨時停車準備，貿然駛出，適有甲
    ○○駕駛車號MOI—二八一號重型機車沿桃園縣永豐路二二六巷（支線道）駛至
    ，亦疏未注意應讓乙○○所駕駛之幹線道車先行，乙○○所駕自用小貨車車頭因
    而碰撞甲○○騎乘之重型機車右側車身，甲○○人車倒地，受有左顴骨骨折及硬
    腦膜下出血之傷害。
二、案經告訴人甲○○訴由桃園縣警察局八德分局報請台灣桃園地方法院檢察署檢察
    官偵查聲請簡易判決處刑。
        理  由
一、訊之被告乙○○固不否認於右揭時地駕車撞擊告訴人甲○○致傷之事實，然辯稱
    伊並非以駕駛貨車送廚具為業，肇事當天駕車行經上開交岔路口時已減速慢行，
    告訴人就本件車禍之發生與有過失云云。惟右揭事實業據告訴人指述歷歷，而被
    告亦一度於偵查中自承以送廚具為業，平常即是開本件貨車（見偵查卷第十七頁
    反面）等語在卷，且其配偶擔任名義負責人之「昆根」廚具行，實際上由其經營
    ，肇事當天所駕駛之自用小貨車即係「昆根」廚具行配送廚具所用等節，復據被
    告於本院審理中供承不諱，另有卷附肇事小貨車車身書名「昆根廚具設備」照片
    一張（見偵查卷第十頁）可憑，參諸廚具行業務通常包含運送廚具往返工廠及到
    府安裝服務等情以觀，被告經營廚具行，日常反覆同種類之駕駛小貨車運送廚具
    行為，係以駕駛小貨車為附隨業務，已至明確，所辯並未以駕駛貨車送廚具為業
    務云云，自非可採。第查，依卷附警製道路交通事故調查報告表之現場圖、現場
    照片所示：肇事地係桃園縣八德市○○路與永豐路二二六巷之無號誌交岔路口，
    速限四十公里，茄苳路為幹線道，永豐路二二六巷為支線道，被告之自用小貨車
    前保險桿與前擋風玻璃破裂，順向停於桃園縣八德市○○路往桃園方向車道與永
    豐路二二六巷之交岔路口，告訴人之重型機車右側中央破損等現場跡證，並參酌
    被告、告訴人分別於警訊中陳稱：「我（指被告）沿茄苳路往桃園方向行經永豐
    路二二六巷口，我先看右邊沒車，再看左邊一部重機車（即告訴人機車）衝來就
    撞上了」、「我（指告訴人）騎重機車行向是沿永豐路二二六巷往六十八弄方向
    在茄苳路口看兩邊沒車就直行，發生情形我記不清楚」等語所示肇事二車行向以
    觀，比對被告、告訴人二車損壞位置，應係被告駕駛自用小貨車行由幹線道經無
    號誌交岔路口時，車頭撞擊告訴人所駕重型機車支線道車之右側車身所致，足見
    告訴人之支線道車行經無號誌交岔路口搶先，未讓被告之幹線道車先行，而被告
    駕車見告訴人騎車搶先，亦未為隨時停車之準備，否則不致於煞車不及，車頭撞
    擊告訴人車身；且二車撞擊後車輛損害嚴重，益徵二車車速均非緩慢，被告所辯
    肇事時已減速慢行云云，當無足採。本件事故肇因於被告駕車行經無號誌交岔路
    口，未減速慢行，作隨時停車準備，適有告訴人騎車由支線道駛至，未讓被告之
    幹線道車先行所致，可堪認定，此經臺灣省桃園縣區行車事故鑑定委員會鑑定，
    亦同此意見，有該會八十八年一月二十二日（八八）桃鑑字第八八一二四號函所
    附鑑定意見書在卷可資參照。
二、按汽車行經無號誌交岔路口，應減速慢行，作隨時停車準備，道路交通安全規則
    第九十三條第一項第四款定有明文。被告為汽車駕駛人，自應知之甚稔，並予注
    意，而依卷附警製道路交通事故調查報告表所示，肇事地視距良好、路面無缺陷
    、無障礙物，核無不能注意之情事，詎被告竟疏於注意，行經無號誌交岔路口時
    ，未減速慢行，作隨時停車準備，致車頭撞擊由告訴人所駕駛之機車車身，其於
    事故之發生有所過失，至為灼然。雖告訴人為支線道車，行駛至無號誌交岔路口
    ，未讓被告之幹線道車先行，有違道路交通安全規則第一百零二條第二款之規定
    ，亦與有過失，惟此並不能解免被告之罪責。而被告上開過失致生車禍事故，告
    訴人因此人車倒地，受有左顴骨骨折及硬腦膜下出血之傷害，復有診斷證明書一
    紙在卷足按，其過失與告訴人之受傷顯有相當因果關係。本件事證明確，被告犯
    行堪以認定。
三、核被告所為，係犯刑法第二百八十四條第二項前段業務過失傷害罪。原審以被告
    罪證明確，適用刑法第二百八十四條第二項前段、第四十一條、罰金罰鍰提高標
    準條例第一條前段、第二條，量處有期徒刑三月，如易科罰金以三百元折算一日
    ，認事用法核無不合，而審酌被告犯後雖未能以金錢賠償告訴人精神上及財產上
    之損失，然其於本案事故之發生固有過失，但告訴人亦與有過失，且衡之過失程
    度，猶較被告為高，及被告前未曾有何犯罪紀錄，有本院被告全國前案紀錄表足
    稽，素行堪稱良好等一切情狀，原審量處有期徒刑三月，亦屬適當。檢察官仍依
    告訴人所稱，指原審量刑過輕，而被告上訴意旨，猶執前詞否認犯罪，陳稱原審
    量刑過重，指摘原判決不當，均無理由，應予駁回。
四、據上論斷，應依刑事訴訟法第四百五十五條之一、第三百六十八條，判決如主文
    。
本案經檢察官呂理銘到庭執行職務。
中      華      民      國      八十九      年    五    月十二      日
                                臺灣桃園地方法院刑事第五庭
                                      審判長法官  范  清  銘
                                      法      官  陳  彥  宏
                                      法      官  楊  得  君
右正本證明與原本無異。
不得上訴。
                                      書  記  官  簡  慧  瑛
中      華      民      國       八十九      年    五    月    十六    日


司法院資訊處製作；財團法人民間司法改革基金會備份。
